臺灣桃園地方法院刑事判決　　　　　　93年度桃簡字第138 號
　　公　訴　人　臺灣桃園地方法院檢察署檢察官
　　被　　　告　丙○○　男 4.
　　　　　　　　丁○○
上列被告因傷害等案件，經檢察官聲請簡易判決處刑（92年度偵
字第8436號），本院判決如下：
    主  文
丙○○共同損壞他人門鎖，足以生損害於他人，處有期徒刑貳月
，如易科罰金，以參佰元折算壹日；又連續以強暴妨害人行使權
利，處有期徒刑肆月，如易科罰金，以參佰元折算壹日；又傷害
人之身體，處有期徒刑參月，如易科罰金，以參佰元折算壹日；
又以加害財產之事，恐嚇他人致生危害於安全，處有期徒刑貳月
，如易科罰金，以參佰元折算壹日；應執行有期徒刑玖月，如易
科罰金，以參佰元折算壹日。
丁○○共同損壞他人門鎖，足以生損害於他人，累犯，處有期徒
刑參月，如易科罰金，以參佰元折算壹日。
    事  實
一、(一)丙○○與甲○○前有債務糾紛，竟於民國（下同）91年11
      月20日晚間8 時許，邀同不知情之乙○○（另為不起訴處
      分）前往甲○○之住處即桃園縣龜山鄉○○○街90號401
      室催討債務，惟因甲○○未能償還，丙○○竟基於意圖使
      他人行無義務事之概括犯意，先以抵債為由，強取甲○○
      所有放置於桌上之摩托羅拉牌V66 之行動電話1 支。
    (二)丁○○前因竊盜案件，經臺灣板橋地方法院於89年10月31
      日以89年度易字第3652號判處有期徒刑六月，並於89年12
      月4 日確定，於90年4 月18日入監執行，90年10月17日執
      行完畢（構成累犯），竟仍不知悔改，受丙○○之邀集，
      於92年3 月27日凌晨3 時10分許，與丙○○及綽號「阿吉
      」、「阿寶」等真實姓名年籍不詳之成年男子前往上址，
      然因甲○○門戶緊閉，丙○○、丁○○及「阿吉」、「阿
      寶」等四人竟基於共同犯意聯絡，持螺絲起子將上開住處
      鐵門鎖頭撬開毀壞，而無故侵入甲○○之住處後，丙○○
      嗣另基於傷害他人身體之犯意，先以腳踹踢甲○○，致甲○○受有左前胸挫傷及左腹部擦挫傷等傷害；復見甲○○
      仍未能償還，竟承前使他人行無義務之事之犯意，強取甲○○所有之新台幣（下同）300 元及工業用噴燈1 個；再
      持該噴燈向甲○○恐嚇稱：如不還錢，即要燒房子等加害
      他人財產之事，使甲○○心生畏懼，並應允儘速還錢後，
      丙○○等四人始悻然離去。
二、案經告訴人甲○○訴由台北市政府警察局報請臺灣桃園地方
    法院檢察署檢察官偵查起訴。
    理  由
一、訊據被告丙○○對分別於91年11月20日邀同乙○○及92年3
    月27日夥同被告丁○○及「阿吉」、「阿寶」等真實姓名年
    並有侵入甲○○住處等情不諱，惟矢口否認有何以強暴使人
    行無義務之事、毀損、傷害及恐嚇危害安全等犯行；而訊據
    被告丁○○固坦承有於92年3 月27日夥同被告丙○○及「阿
    吉」、「阿寶」前往告訴人上址住處催討債務，並有侵入告
    訴人住處乙節情事，然亦矢口否認有何毀損犯行，被告丙○○辯稱：伊只是向告訴人暫借手機使用，3 月27日伊僅威脅
    打人，但並未實際動手，也未拿取現金300 元及噴燈，且亦
    無毀損門鎖，該門未上鎖係一推即入云云；被告丁○○則辯
    稱：伊僅係陪同被告丙○○索債，將門撞開，並未為其他犯
    行云云。惟查，上開犯罪事實業據告訴人甲○○於警詢及偵
    查中指訴綦詳，且證人乙○○於偵查時亦證稱：「（問：之
    後債務如何處理？）答：我居中協調，因賭債與毒品本是非
    法，要他減費，各退一步，陳同意，王說還要籌錢，陳放話
    說：沒有錢，先拿走手機，其他看著辦。」等語，足認丙○○並非單純僅向告訴人暫借手機使用，應係以抵債為由，強
    取告訴人所有之手機。又被告丙○○、丁○○於警詢及偵訊
    中或稱告訴人住處鐵門係由渠等四人合力撞開，或稱鐵門係
    由渠大力推開，或門未上鎖係一推即入等語，其辯詞前後不
    一，已非無疑，再佐以被告丙○○、丁○○同坦言，3 月27
    日前往甲○○住處時，曾要求甲○○開門，並叫了約20分鐘
    的門，嗣因告訴人在屋內藉故不理，渠等甫將門撞開等情，
    衡諸常情，若告訴人住處鐵門果真未上鎖或門鎖早已損壞，
    得以大力推開或一推即入，何以被告丙○○、丁○○與「阿
    吉」、「阿寶」等人需於門外叫門約20分鐘，又何有需以眾
    人之力將門撞開之必要；且告訴人既有意躲藏於內，又豈有
    令門鎖未上鎖或毀損不加修理，甚於他人上門索債時，仍得
    安坐屋內之理？被告所辯與常理已有未符。再查，被告丙○○於警詢時供稱曾拿過告訴人所有之工業用噴燈，惟並未拿
    走又放回去，亦曾見過當時告訴人桌上有現金300 元，但並
    未拿走等語，量及被告丙○○至告訴人家中係以索債為目的
    ，要無見現金或有價值物品而未取走之理，且被告丙○○首
    次索債未果後，另特意邀同另三名男子，於凌晨3 時許前往
    告訴人住處，並毀損告訴人門鎖，逕自進入告訴人之住處等
    情，更顯見被告丙○○確實有趁告訴人一人在家之際，前往
    索債，並藉此聲勢使告訴人心生畏懼，而不敢任意行動，以
    達到壓迫告訴人意思自由使其行無義務之事之目的；此外，
    並有台北醫學大學附設醫院診斷證明書乙紙及門鎖毀損相片
    3 張等附卷可稽，是綜上所述，本件被告二人前揭所辯，無
    非係事後卸責之詞，不足採信，本件事證已臻明確，被告等
    犯行堪以認定，應予以依法論科。
二、核被告丙○○，就犯罪事實欄一(一)所為，係犯刑法第304 條
    以強暴妨害人行使權利罪；就犯罪事實欄一(二)所為，係犯刑
    法第354 條之毀損器物罪、同法第306 條第1 項之侵入住居
    罪、同法第305 條恐嚇危害安全罪、同法第304 條以強暴妨
    害人行使權利罪、同法第277 條第1 項之普通傷害罪。被告
    丁○○所為係犯刑法第354 條之毀損器物罪及同法第306 條
    第1 項之侵入住居罪。被告二人與綽號「阿吉」、「阿寶」
    等真實姓名年籍不詳之成年男子四人間就毀損器物及侵入住
    上述所犯毀損器物及侵入住居2 罪間有方法、結果之牽連關
    係，為牽連犯，應依刑法第55條之規定從一重論以刑法第第
    354 條之毀損器物罪。又被告丙○○先後2 次以強暴妨害人
    行使權利之犯行，時間緊接，方法相同，所犯係構成要件相
    同之罪名，顯係基於概括之犯意而為之，為連續犯，應論以
    一罪，並依法加重其刑。另被告丙○○所為以強暴妨害人行
    使權利、毀損器物、普通傷害及恐嚇危害安全等四罪間，犯
    意各別，罪名不同，應分論併罰之。再查被告丁○○前因竊
    盜案件，經臺灣板橋地方法院於89年10月31日以89年度易字
    第3652號判處有期徒刑六月，並於89年12月4 日確定，於90
    年4 月18日入監執行，90年10月17日執行完畢，此有刑案資
    料查註紀錄表一份在卷可證，其於五年以內，再犯本件有期
    徒刑以上之罪，為累犯，應依刑法第47條之規定加重其刑。
    爰審酌被告二人犯罪之動機、目的、手段，且恣意恐嚇他人
    ，使被害人心生畏懼，絲毫未予尊重他人之權利，顯見其等
    視法律於無物之心態及犯後態度等一切情狀，分別量處如主
    文所示之刑，並定其應執行刑，及諭知易科罰金之折算標準
    。另被告二人用以撬開毀壞門鎖之螺絲起子1 支，既非違禁
    物，復乏確證證明係被告二人所有且尚屬存在，為免將來執
    行之困擾，不予宣告沒收，附此敘明。
三、據上論斷，應依刑事訴訟法第449 條第1 項，刑法第304 條
    第1 項、第354 條、第306 條第1 項、第277 條第1 項、第
    305 條、第55條、第56條、第51條第5 款、第28條、第47條
    、第41條第1 項前段，罰金罰鍰提高標準條例第1 條前段、
    第2 條，逕以簡易判決處刑如主文。
四、如不服本判決，得於判決書送達之翌日起10日內，以書狀敘
    述理由，向本院提出上訴。
中　　華　　民　　國　　94　　年　　2 　　月　　23　　日
                  台灣桃園地方法院刑事第五庭
                              法　官  潘 政 宏
上正本證明與原本無異。
如不服本判決，應於判決送達後10日內向本院提出上訴狀（應附
繕本），上訴於本院合議庭。
                              書記官  李 佩 玲
中　　華　　民　　國　　94　　年　　2 　　月　　23　　日
附錄論罪科刑依據之法條：
中華民國刑法第304條(強制罪)
以強暴、脅迫使人行無義務之事或妨害人行使權利者，處三年以
下有期徒刑、拘役或三百元以下罰金。
前項之未遂犯罰之。
中華民國刑法第354條
毀棄、損壞前二條以外之他人之物或致令不堪用，足以生損害於
公眾或他
人者，處二年以下有期徒刑、拘役或五百元以下罰金。
中華民國刑法第306條(侵入住居罪)
無故侵入他人住宅、建築物或附連圍繞之土地或船艦者，處一年
以下有期
徒刑、拘役或三百元以下罰金。
無故隱匿其內，或受退去之要求而仍留滯者，亦同。
中華民國刑法第277條(普通傷害罪)
傷害人之身體或健康者，處三年以下有期徒刑、拘役或一千元以
下罰金。
犯前項之罪因而致人於死者，處無期徒刑或七年以上有期徒刑；
致重傷者，處三年以上十年以下有期徒刑。
中華民國刑法第305條(恐嚇危害安全罪)
以加害生命、身體、自由、名譽、財產之事，恐嚇他人致生危害
於安全者
，處二年以下有期徒刑、拘役或三百元以下罰金。
（註：本件主文所諭知之有期徒刑如易科罰金之折算標準係以銀
元為單位，1銀元折算新台幣3元。）
